【裁判字號】    92,親,32
【裁判日期】    921114
【裁判案由】    否認婚生子女
【裁判全文】
臺灣雲林地方法院民事判決  九十二年度親字第三二號
    原      告    丙○○
    被      告    乙○○
    兼法定代理人  甲○○
    訴訟代理人    黃秀珠
右當事人間請求否認子女事件，於九十二年十月三十一日辯論終結，本院判決如左：
    主      文
確認被告乙○○非被告甲○○之婚生子。
訴訟費用由被告負擔。
    事      實
甲、原告方面：
  一、聲明：如主文所示。
  二、陳述：原告與被告甲○○本係夫妻，嗣於九十一年十二月二十日經鈞院判決離
      婚，而原告於九十二年九月十五日生下一子即被告乙○○，惟原告與被告甲○
      ○於八十三年五月間即行分居，迄今未曾再同居，是被告乙○○非自被告甲○
      ○受胎所生，且原告於九十二年九月十五日始悉被告乙○○出生之情事，為此
      依法訴請判決如聲明。
  三、證據：提出出生證明書一份、戶籍謄本一份為證。
乙、被告方面：
  一、聲明：同意原告之請求。
  二、陳述：被告乙○○確非被告甲○○所生之子，被告甲○○自八十三年間開始即
      未與原告住在一起。
丙、本院依職權囑託財團法人佛教大林慈濟醫院鑑定血緣關係。
     理      由
一、本件原告主張其與被告甲○○本係夫妻，嗣後於九十一年十二月二十日經裁判離
    婚，惟原告於九十二年九月十五日生下一子即被告乙○○之事實，業據其提出戶
    籍謄本、出生證明書等件為憑，自堪信為真實。又原告主張其與被告甲○○於八
    十三年五月間即行分居，迄今未曾再同居，被告乙○○應非自被告甲○○受胎所
    生乙節，為被告甲○○所不爭執，且本院囑託財團法人佛教大林慈濟醫院鑑定被
    告乙○○之血緣關係之結果，覆稱被告乙○○與假設父親鄭保山為親子關係概率
    大於百分之九十九以上，有該醫院ＤＮＡ鑑定書可稽，則被告乙○○顯不可能係
    被告甲○○所生之子，是原告此部份之主張，亦屬真實。
二、按從子女出生回溯第一百八十一日起至第三百零二日止為受胎期間，而妻之受胎
    ，係在婚姻關係存續中者，推定其所生子女為婚生子女，前項推定，如夫妻之一
    方能證明妻非自夫受胎者，得提起否認之訴。但應於知悉子女出生之日起，一年
    內為之，民法第一千零六十二條一項、第一千零六十三條分別定有明文。查原告
    受胎生下被告乙○○，既係在其與被告甲○○婚姻關係存續中，則依法自應推定
    被告乙○○為原告與被告甲○○之婚生子，然原告受胎懷有被告乙○○時，並未
    與被告甲○○同居即非自被告甲○○受胎，準此，原告於知悉被告乙○○出生之
    日起一年內提起本件訴訟，於法洵屬有據，應予准許。
三、據上論結，本件原告之訴為有理由，依民事訴訟法第八十五條第一項前段、第七
    十八條，判決如主文。
中      華      民      國    九十二    年    十一    月      十四    日
                                        臺灣雲林地方法院家事法庭
~B法      官  潘雅惠
右為正本係照原本作成。
如對本判決上訴，應於判決送達後二十日內向本院提出上訴狀。（須附繕本）
中      華      民      國    九十二    年    十一    月      十四    日
~B法院書記官  曾玲玲


司法院資訊處製作；財團法人民間司法改革基金會備份。
